【裁判字號】    89,易緝,10
【裁判日期】    900810
【裁判案由】    違反麻醉藥品管理條例
【裁判全文】
臺灣桃園地方法院刑事判決                          八十九年度易緝字第一號
    公  訴  人  臺灣桃園地方法院檢察署檢察官
    被      告  乙○○
右列被告因違反麻醉藥品管理條例案件，經檢察官提起公訴（八十六年度偵字第一○
八七二號），本院判決如左：
    主  文
乙○○連續施用第二級毒品，累犯，免刑。
扣案第二級毒品安非他命壹包（毛重貳點捌公克）沒收銷燬之，扣案之玻璃吸管吸食
器壹支沒收。
    事  實
一、乙○○曾因恐嚇罪及違反懲治盜匪條例案件，經台灣台北地方法院於民國七十七
    年四月七日以七十七年度訴字第三四二號判決判處應執行有期徒刑九年，上訴後
    經台灣高等法院於七十七年七月二十七日以七十七年度上訴字第一五二六號判決
    撤銷原判決，改判處應執行有期徒刑五年十月，再上訴後經最高法院於七十七年
    九月二十二日以七十七年台上字第四五三六號駁回上訴而告確定，自七十七年九
    月二十二日刑期起算，於八十年二月二十八日獲准假釋出監，嗣因其假釋被撤銷
    ，應執行殘餘刑期二年六月二十九日，自八十一年十一月四日刑期起算，本應於
    八十四年四月十五日執行完畢，惟乙○○再於八十三年四月二十九日獲准假釋出
    監，交付保護管束，於所餘刑期內未經撤銷假釋，以已執行完畢論。
二、乙○○仍不知悔改，竟基於施用第二級毒品安非他命之概括犯意，自八十六年五
    月二十二日起，至八十六年五月二十四日止，連續在台北市○○區○○街四十號
    附近及桃園縣桃園市○○街五八０號二一０室等處，以將安非他命置於玻璃吸管
    內燒烤成煙後吸食之方式，非法施用第二級毒品安非他命多次。嗣於八十六年五
    月二十四日凌晨二時四十分許，在桃園縣桃園市○○街五八０號二一０室為警查
    獲，並扣得安非他命一包（毛重二．八公克）、玻璃吸管吸食器一支。
二、案經桃園縣警察局桃園分局報告台灣桃園地方法院檢察署檢察官偵查起訴，由本
    院裁定送觀察勒戒，認有繼續施用毒品傾向，再裁定施以強制戒治，期間為一年
    ，已執行期滿。
        理  由
一、右開犯罪事實，迭據被告乙○○於警、偵訊中及本院審理時自白不諱，而被告為
    警查獲時所採尿液經送驗結果，確呈安非他命陽性反應，此有桃園縣衛生局八十
    六年七月二十三日之不法藥物尿液檢定書一紙在卷可稽，並有被告所有供施用之
    第二級毒品安非他命一包（毛重二‧八公克），及玻璃吸管吸食器一支扣案可佐
    ，足認被告之自白與事實相符，是本件事證已臻明確，其犯行洵堪認定。
二、按被告行為後，毒品危害防制條例已於八十七年五月二十日公布，自同年月二十
    二日起施行。安非他命依該條例第二條第二項第二款之規定，列屬第二級毒品。
    施用第二級毒品者，處三年以下有期徒刑；犯施用第二級毒品罪，檢察官應先將
    被告送勒戒處所觀察、勒戒；經觀察、勒戒後，有繼續施用毒品傾向者，應由檢
    察官聲請法院裁定令入戒治處所施以強制戒治，其期間為一年；依第二十條第二
    項強制戒治期滿或交付保護管束期滿，應由檢察官為不起訴之處分；又本條例修
    正前繫屬之案件，除有刑法第二條第一項但書之情形外，審判中之案件，由法院
    依修正後規定處理之，依修正後規定應為不起訴之處分者，法院應為免刑之判決
    ，毒品危害防制條例第十條第一項、第二十條第一項、第二項、第二十三條第一
    項、第三十五條第三款分別定有明文。以之與行為時之麻醉藥品管理條例第十三
    條之一第一項第四款相比較結果，以新法即毒品危害防制條例之規定有利於被告
    ，依刑法第二條第一項前段之規定，自應適用該新法。次按，法院認為應科拘役
    、罰金或應諭知免刑或無罪之案件，被告經合法傳喚無正當理由不到庭者，得不
    待其陳述逕行判決，刑事訴訟法第三百零六條定有明文。核被告所為係犯毒品危
    害防制條例第十條第二項之施用第二級毒品罪，其施用第二級毒品安非他命前後
    持有安非他命之低度行為為其施用之高度行為所吸收，不另論罪。其多次施用第
    二級毒品安非他命之行為，時間緊接，手段相同，顯係基於概括之犯意為之，應
    依刑法第五十六條之規定，論以一罪，並加重其刑。查被告曾因恐嚇罪及違反懲
    治盜匪條例案件，經台灣台北地方法院於七十七年四月七日以七十七年度訴字第
    三四二號判決判處應執行有期徒刑九年，上訴後經台灣高等法院於七十七年七月
    二十七日以七十七年度上訴字第一五二六號判決撤銷原判決，改判處應執行有期
    徒刑五年十月，再上訴後經最高法院於七十七年九月二十二日以七十七年台上字
    第四五三六號駁回上訴而告確定，自七十七年九月二十二日刑期起算，於八十年
    二月二十八日獲准假釋出監，嗣因其假釋被撤銷，應執行殘餘刑期二年六月二十
    九日，自八十一年十一月四日刑期起算，本應於八十四年四月十五日執行完畢，
    惟被告再於八十三年四月二十九日獲准假釋出監，交付保護管束，於所餘刑期內
    未經撤銷假釋，以已執行完畢論，此有台灣高等法院被告全國前案紀錄表與台灣
    桃園地方法院檢察署刑案資料查註紀錄表各乙份存卷可按，其於五年以內再犯本
    件有期徒刑以上之罪，為累犯，應依刑法第四十七條之規定加重其刑，並依同第
    七十條之規定遞加之。次查本件被告被訴施用毒品海洛因，於毒品危害防治條例
    公布施行前已繫屬本院，本院爰依上開條例第三十五條第三款前段、第二十條第
    一項之規定，於八十七年十月二十八日以八十六年度易字第四五八六號裁定將被
    告送勒戒處所觀察、勒戒，執行結果認被告有繼續施用毒品傾向，有臺灣桃園看
    守所附設勒戒處所八十九年二月八日桃所澄衛勒字第００二七０號函附證明書一
    紙附卷可考，本院於八十九年二月十五日以八十九年度易緝字第一○號裁定將被
    告送戒治處所施以強制戒治一年，因被告執行強制戒治已屆滿三月，其成效經評
    定為合格，無繼續戒治之必要，復經本院於八十九年七月六日以八十九年度毒聲
    字第四四七六號裁定被告停止戒治，所餘期間，付保獲管束，有本院上開八十六
    年度易字第四五八六號裁定、八十九年度易緝字第一○號裁定、八十九年度毒聲
    字第四四七六號裁定、台灣桃園地方法院檢察署刑案資料查註紀錄表及台灣高等
    法院被告全國前案紀錄表各一份在卷可佐。被告保護管束期間業於九十年二月十
    七日屆滿，茲據台灣桃園地方法院檢察署九十年六月二十日甲○守執戊八九聲停
    戒一字第一○五三號函表示：經查被告未有撤銷停止戒治之聲請等語，有上開函
    文一紙在案可憑，是被告保護管束期滿未經撤銷，視為其強制戒治期滿，爰依毒
    品危害防治條例第二十三條第一項、第三十五條第三款，諭知被告免刑之判決。
    末查，被告經合法傳喚，無正當理由而不到庭，惟本院認為本件係應諭知免刑之
    案件，爰依刑事訴訟法第三百零六條規定，不待其陳述逕行判決。
三、扣案之第二級毒品安非他命一包（毛重二‧八公克）為第二級毒品，應依毒品危
    害防制條例第十八條第一項前段規定，沒收銷燬之。又被告所有玻璃吸管吸食器
    一支為其施用第二級毒品所用，應依刑法第三十八條第一項第二款宣告沒收。
四、據上論斷，應依刑事訴訟法第二百九十九條第一項但書、第三百零六條，毒品危
    害防制條例第十條第二項、第二十三條第一項、第三十五條第三款、第十八條第
    一項前段，刑法第十一條前段、第二條第一項前段、第五十六條、第四十七條、
    第三十八條第一項第二款、第三十九條，判決如主文。
本案經檢察官胡樹德到庭執行職務。
中      華      民      國    九十      年      八      月      十      日
                          臺灣桃園地方法院刑事第一庭
                              審判長法  官  吳爭奇
                                    法  官  曾雨明
                                    法  官  范明達
右正本證明與原本無異。
如不服本判決，應於判決送達後十日內向本院提出上訴狀( 應附繕本 )，上訴於
臺灣高等法院。
                                    書記官  楊惠如
中      華      民      國    九十      年      八      月      十      日
附錄本判決論罪科刑依據之法條：
毒品危害防制條例第十條：
施用第一級毒品者，處六月以上五年以下有期徒刑。
施用第二級毒品者，處三年以下有期徒刑。


司法院資訊處製作；財團法人民間司法改革基金會備份。
